220Edepot - Archives communales déposées d'Essertenne-et-Cecey
Archives Départementales de la Haute-Saône
Série Edepot
ARCHIVES COMMUNALES DEPOSEES. ARCHIVES DES INTERCOMMUNALITES.
220Edepot - Archives communales déposées d'Essertenne-et-Cecey
1502-1935
220Edepot1-59
Archives Départementales de la Haute-Saône 14B rue Miroudot St Ferjeux 70000 VESOUL
COMMUNE D'ESSERTENNE-ET-CECEY
Au XVII° siècle, Essertenne et Cecey faisaient partie de la paroisse de Mantoche et en 1789, dépendaient du diocèse de Langres. (1) Voir 220 E dépôt 18/D4, toisé des bâtiments (1832). Sources complémentaires aux Archives Départementales de la Haute-Saône: B 7814, 7815, 9702, justice seigneuriale de Cecey (1681-1790). B 2118 à 2124, procédures civiles et criminelles à Essertenne-et-Cecey (1673-1789). B 8011 à 8015, justice seingeuriale d'Essertenne (1741-1790). B 9507, arpentement général du territoire d'Essertenne (1766-1769). C 7, 146, impositions (1685-1789). C 40, travaux de voirie (1722-1788). C 85, réparations aux bâtiments communaux (1737-1787). C 109, fontaine à Essertenne (1783-1790). C 124, procès au sujet du moulin de Cecey (1637-1790). C 126, affaires religieuses à Essertenne (1438-1791). E 889, procédures diverses (1596-1792). G 204, 205, affaires religieuses à Essertenne et Cecey (1606-1789). H 935, relations entre la communauté d'Essertenne et l'abbaye de Colonge à Broye-les-Loups (1247-1673). 24 E dépot, archives communales d'Apremont. 331 E dépôt, archives communales de Mantoche.
Modalités d'entrée
Dépôt du 05/01/2004
Dernier ajout le 05/01/2004
Archives publiques
Sommaire
ARCHIVES ANCIENNES
ADMINISTRATION COMMUNALE (1767-1789)
220 Edepot 1
FINANCES ET COMPTABILITE (1766-1771)
220 Edepot 2-4
TRAVAUX-BIENS ET BOIS COMMUNAUX (1502-1791)
220 Edepot 5-7
AGRICULTURE-COMMERCE (1755-1788)
220 Edepot 8
CULTE (1687-1791)
220 Edepot 9-14
ARCHIVES MODERNES
ADMINISTRATION GENERALE DE LA COMMUNE (1790-1904)
220 Edepot 15-24
ETAT-CIVIL (1813-1889)
220 Edepot 25
POPULATION-COMMERCE ET INDUSTRIE-AGRICULTURE (1817-1928)
220 Edepot 26-29
CONTRIBUTIONS-ADMINISTRATIONS FINANCIERES (1818-1926)
220 Edepot 30-38
AFFAIRES MILITAIRES (1816-1935)
220 Edepot 39-43
POLICE-JUSTICE-HYGIENE PUBLIQUE ET SALUBRITE (1809-1909)
220 Edepot 44
ELECTIONS ET PERSONNEL COMMUNAL (1840-1906)
220 Edepot 45-46
FINANCES DE LA COMMUNE (1791-1908)
220 Edepot 47-49
EDIFICES PUBLICS (...-...)
220 Edepot 50
BOIS ET BIENS COMMUNAUX-EAUX (1792-1904)
220 Edepot 51-52
VOIRIE-TRAVAUX DIVERS-MOYENS DE TRANSPORT-REGIME DES EAUX (1821-1909)
220 Edepot 53-55
CULTE (1817-1868)
220 Edepot 56
ASSISTANCE ET PREVOYANCE (1817-1922)
220 Edepot 57
INSTRUCTION PUBLIQUE (...-...)
220 Edepot 58
- ARCHIVES ANCIENNES
  - ADMINISTRATION COMMUNALE
    - Nomination des échevins et commis (1767-1789), marchés de garde-champêtres (1784, 1789)., 220 Edepot 1; BB1
      Communicabilité
      Communicable
      Thesaurus administratif:
      PERSONNEL
      Noms géographiques:
      ESSERTENNE-ET-CECEY
  - FINANCES ET COMPTABILITE
    - Rôle (incomplet) des contributions foncières (s. d.), 0; 220 Edepot 2; CC1
      ROLE D'IMPOSITION
      FINANCES COMMUNALES
    - Arpentement du territoire d'Essertenne., 1766-1771; 220 Edepot 3; CC2
      REGISTRE
      Thesaurus historique:
      arpentement
      ESSERTENNE; ESSERTENNE-ET-CECEY
    - Plan géométral des climats, terres, prés, vignes qui composent le finage d'Essertenne (copie du XIX° siècle)., 1771; 220 Edepot 4; CC3
      REGISTRE; PLAN
  - TRAVAUX-BIENS ET BOIS COMMUNAUX
    - Ordre de réparer la fontaine (1749). Interdiction aux particuliers de placer des ponts sur la rivière et les ruisseaux (1772). Biens et bois. Procédures diverses concernant les bois (1751, 1788). Délits forestiers (1787, 1791). Procédure concernant des vacants usurpés, avec un extrait d'arpentement (1670-1734)., 1670-1791; 220 Edepot 5; DD1
      BIEN SPOLIE; BOIS; OUVRAGE D'ART
    - Pièces de procédure concernant les droits d'usage dans les bois (1 parchemin)., 1502-1781; 220 Edepot 6; DD2
      DROITS D'USAGE FORESTIERS
    - Procès-verbaux du récolement de l'assiette., 1746-1789; 220 Edepot 7; DD3
      PROCES-VERBAL
      BOIS
  - AGRICULTURE-COMMERCE
    - Agriculture. Bans des foins, regains et moissons (1755-1788). Epizootie. Enquête concernant une épidémie de rage (1775). Commerce. Marché du sel (1765). Taxation du prix du vin et du pain (1788)., 220 Edepot 8; HH1
      AGRICULTURE; COMMERCE; EPIDEMIE; VIN
  - CULTE
    - Registre paroissial d'Essertenne-et-Cecey et du fourneau d'Echalonge, commune d'Autrey-lès-Gray: baptêmes, mariages, sépultures (décembre 1687-septembre 1710, décembre 1710-février 1713, juin 1713-novembre 1718, août 1719-1724, janvier-octobre 1725, 2 actes de février 1726, octobre- décembre 1726, 1726-juillet 1727, septembre 1727-1732, à partir d'octobre 1729 les baptêmes et mariages ont lieu à Cecey "à cause de l'interdiction de l'église paroissiale d'Essertenne". Lacunes diverses pour les années 1710, 1713, 1718-1719, 1727. Parmi ces actes, on remarque le décès de Philippe Duval, fis de Joseph-François Duval, seigneur d'Essertenne le 25 janvier 1688 et les naissances des fils de Richard Duval, Claude- Lambert le 22 septembre 1723 et Pierre-Joseph-François le 30 avril 1725., 1687-1732; 220 Edepot 9; GG1
      Support de substitution
      Cote 5Mi2R39-R40
      Non communicable physiquement
      Raison: document microfilmé
      REGISTRE PAROISSIAL
      registre paroissial
      CECEY; ECHALONGE; ESSERTENNE-ET-CECEY
      Noms de personnes:
      DUVAL (Claude-Lambert); DUVAL (Joseph-François); DUVAL (Philippe); DUVAL (Pierre-Joseph-François)
    - Registre paroissial d'Essertenne-et-Cecey et du fourneau d'Echalonge (commune d'Autrey-lès-Gray): baptêmes, mariages, sépultures (1733-1735; janvier-mai et janvier-décembre 1736; 1737; janvier-novembre, février, juillet-octobre, décembre 1738; 1739; 1740, les actes du mois de février sont en désordre; 1741-1750). Parmi ces actes, on remarque le décès de Richard Duval, seigneur d'Essertenne le 4 décembre 1739 et le mariage de Denis Bisot, d'Essertenne, receveur des gabelles du roi en Bourgogne, avec Félicie Daumont, de Belfort, fille de Claude Daumont, écuyer, capitaine au régiment de Champagne, ingénieur du roi et directeur des fortifications de Franche-Comté le 23 février 1745., 1733-1750; 220 Edepot 10; GG2
      Cote 5Mi2R40
      BISOT (Denis); DAUMONT (Claude); DAUMONT (Félicie); DUVAL (Richard)
    - Registre paroissial d'Essertenne-et-Cecey et du fourneau d'Echalonge (commune d'Autrey-lès- Gray): baptêmes, mariages, sépultures., 1751-1760; 220 Edepot 11; GG3
      ECHALONGE; ESSERTENNE-ET-CECEY
    - Registre paroissial d'Essertenne-et-Cecey, Echalonge et Colonge (commune de Broye-les-Loups): baptêmes, mariages, sépultures. Parmi ces actes, on remarque le décès de Catherine Rougeot, épouse de Pierre-François-Joseph Duval, seigneur d'Essertenne, et fille de Claude-Dominique Rougeot, seigneur de Turcey en Côte-d'Or le 27 juillet 1770., 1761-1770; 220 Edepot 12; GG4
      Cote 5Mi2R40-R41
      COLONGE; ECHALONGE; ESSERTENNE-ET-CECEY
      DUVAL (Pierre-Joseph-François); ROUGEOT (Catherine); ROUGEOT (Claude-Dominique)
    - Registre paroissial d'Essertenne-et-Cecey, Echalonge et Colonge: baptêmes, mariages et sépultures (1771-1772, 1773-1780). Sur un feuillet indépendant, une procuration est faite au nom de Pierre Allos, recteur d'école à Essertenne, afin qu'il représente l'autorité paternelle au cours du mariage à Essertenne de Jean-Antoine Girard, originaire de Saint-Martin-de-Celles (Isère); et un certificat de célibat (1761)., 1771-1780; 220 Edepot 13; GG5
      Cote 5Mi2R41
      ALLOS (Pierre); GIRARD (Jean-Antoine)
    - Registre paroissial d'Essertenne-et-Cecey et d'Echalonge: baptêmes, mariages, sépultures. Parmi ces actes, on remarque le mariage de Gaspard-Emmanuel de Crécy, fils de Philippe-Paul, seigneur de Chaumercy (Jura) et Montigny, avec Jeanne-Marie-Pierrette Duval, d'Essertenne le 22 août 1786., 1781-1791; 220 Edepot 14; GG6
      CRECY (Gaspard-Emmanuel de); CRECY (Philippe-Paul de); DUVAL (Jeanne-Marie-Pierrette)
- ARCHIVES MODERNES
  - ADMINISTRATION GENERALE DE LA COMMUNE
    - Délibérations du conseil municipal et actes divers de Cecey., 1790-1834; 220 Edepot 15; D1
      REGISTRE; DELIBERATION
      CONSEIL MUNICIPAL
      CECEY; ESSERTENNE-ET-CECEY
    - Délibérations du conseil municipal d'Essertenne., An IX-1806; 220 Edepot 16; D2
    - Délibérations du conseil municipal d'Essertenne et actes divers., 1790-1829; 220 Edepot 17; D3
    - Délibérations du conseil municipal d'Essertenne (1829-1851); à la fin du registre, toisé des bâtiments (1832)., 220 Edepot 18; D4
    - Délibérations du conseil municipal d'Essertenne-et-Cecey., 1838-1841; 220 Edepot 19; D5
    - Délibérations du conseil municipal., 1851-1869; 220 Edepot 20; D6
    - Délibérations du conseil municipal., 1869-1890; 220 Edepot 21; D7
    - Délibérations du conseil municipal., 1890-1904; 220 Edepot 22; D8
    - Actes municipaux divers., 1808-1904; 220 Edepot 23; D9
    - Extraits d'arrêtés municipaux (1841-1935). Répertoires des actes soumis à l'enregistrement, Cecey (an IX-1815), Essertenne (an XII-1853)., An IX-1935; 220 Edepot 24; D11
      REPERTOIRE; ARRETE DU MAIRE
      CECEY; ESSERTENNE; ESSERTENNE-ET-CECEY
    - Registre des arrêtés du maire., 1838-1900; 220 Edepot 59; D10
  - ETAT-CIVIL
    - Consentements de mariage (1813, 1818). Jugements rectifiant l'inscription des actes d'état-civil (1856-1889). Certificat de vie (1912)., 1813-1912; 220 Edepot 25; E1
      ETAT CIVIL
  - POPULATION-COMMERCE ET INDUSTRIE-AGRICULTURE
    - Mouvements annuels., 1852-1906; 220 Edepot 26; F1
      RECENSEMENT DE POPULATION
    - Dénombrement quinquennal: listes nominatives., 1846-1906; 220 Edepot 27; F2
      Cote 6Mi112
      LISTE NOMINATIVE
    - Listes électorales du tribunal de commerce de Gray (1851, 1884-1906)., 1851-1906; 220 Edepot 28; F3
      LISTE ELECTORALE
      ELECTION PROFESSIONNELLE
    - Statistiques agricoles annuelles (1850-1905), quinquennale (1852), décennales (1882-1892). Registre des cultures (1905-1915). Plan départemental de ravitaillement, état des producteurs, commerçants et industriels (1901). Etat des stocks (1895, 1901). Marchés d'entretien et fourniture du taureau communal (1817-1835). Mise en valeur des marais et terres incultes, élection d'une commission syndicale (1864). Société viticole du canton d'Autrey: statuts (1891). Société coopérative agricole: statuts (1928). Société d'assurances mutuelles contre la mortalité du bétail: inscription des polices, délibérations, listes des membres (1899-1919)., 1817-1928; 220 Edepot 29; F4
      STATISTIQUE
      AGRICULTURE
  - CONTRIBUTIONS-ADMINISTRATIONS FINANCIERES
    - Etat de section d'Essertenne (s.d.). Toisé des maisons ((1) (an XIII, 1809, 1854-1863). Procès-verbal de délimitation du territoire d'Essertenne (1823). Etat du revenu net des propriétaires (1808). Tableau des évaluations des maisons et usines dans le canton (s.d.). Renseignements concernant les maisons en construction et reconstruction (1842-1867). Mutations, Essertenne, Cecey (1827-1851, 2 cahiers)., An XIII-1867; 220 Edepot 30; G1
      ETAT DE SECTION; PROCES-VERBAL
      FISCALITE IMMOBILIERE
    - Livre des mutations, Cecey., 1818; 220 Edepot 31; G2
      LIVRE FONCIER
    - Matrices générales des quatre contributions, Cecey., 1818-1848; 220 Edepot 32; G3
      MATRICE D'IMPOSITION
      FISCALITE DES PERSONNES
    - Matrices générales des quatre contributions, Cecey., 1850-1877; 220 Edepot 33; G4
    - Matrices générales des quatre contributions, Cecey., 1878-1916; 220 Edepot 34; G5
    - Matrices générales des quatre contributions, Essertenne., 1818-1848; 220 Edepot 35; G6
    - Matrices générales des quatre contributions, Essertenne., 1850-1881; 220 Edepot 36; G7
    - Matrices générales des quatre contributions, Essertenne (1882-1916, 1922-1926)., 1882-1926; 220 Edepot 37; G8
    - Rôles de la taxe sur les chiens (1875-1895). Rôles de prestations sur la taxe vicinale (1865-1905). Listes des commissaires-répartiteurs (1861-1902). Téléphone. Etablissement d'une ligne téléphonique (1890-1902). Enregistrement et domaines. Création d'un bureau à Autrey (1863)., 1861-1905; 220 Edepot 38; G9
      ROLE D'IMPOSITION; LISTE NOMINATIVE
      ENREGISTREMENT; FISCALITE; TELEPHONE
      AUTREY-LES-GRAY; ESSERTENNE-ET-CECEY
  - AFFAIRES MILITAIRES
    - Tableaux de recensement des jeunes gens., 1816-1914; 220 Edepot 39; H1
      RECENSEMENT MILITAIRE
      CONSCRIPTION
    - Tableau de recensement des classes 1855 à 1866, formation de l'armée territoriale, remplaçants, exemptés (1859-1875). Décès de militaires (1860, 1895). Certificat d'origine de blessures (1876). Classement et réquisitions des chevaux (1903). Logement et cantonnement des troupes (1878-1910)., 1855-1910; 220 Edepot 40; H2
    - Garde nationale. Liste de recensement, contrôle général de la réserve, du service ordinaire, contrôle matricule (1831-1832). Relevés nominatifs, état des mutations, table alphabétique du registre matricule (1832-1840). Elections des officiers et sous-officiers: procès-verbaux (1834-1849, 1870). Armement (1838-1849)., 1831-1870; 220 Edepot 41; H3
      LISTE NOMINATIVE; PROCES-VERBAL D'ELECTION
      garde nationale
    - Sapeurs-pompiers. Réorganisation, engagement, état nominatif (1853-1935). Elections au conseil supérieur: listes de scrutin, procès-verbaux (1912-1928)., 220 Edepot 42; H4
      PROCES-VERBAL D'ELECTION; LISTE D'EMARGEMENT
      SAPEUR POMPIER
    - Registre des réquisitions (an II-an III). Invasion de 1815, réquisitions, indemnisations (1814-1821). Guerre de 1870, réquisitions, subside aux communes, emprunt (1870-1872)., An II-1872; 220 Edepot 43; H5
      GUERRE
  - POLICE-JUSTICE-HYGIENE PUBLIQUE ET SALUBRITE
    - Police locale. -Demandes d'ouverture de débits de boissons (1890-1903). Etats des sinistres (1894-1903). Autorisation de transport de corps (1898). Police générale. -Congés de détenus libérés (1826, 1830). Déclarations de domicile (1847-1850). Procès-verbaux de gendarmerie (1890). Justice. -Certificats de bonne vie et moeurs (1823, 1831). Listes du jury (1849-1872). Hygiène publique et salubrité. -Tuileries et fours à chaux: autorisations de construction (1838, 1844). Tuerie particulière (2 plans, 1909). Sage-femme, différend avec la commune qui a la charge des frais des cours (1809). Epidémies, statistique du choléra (1853-1854). Epizooties, arrêtés préfectoraux, dénombrement des animaux (1871-1901)., 1809-1909; 220 Edepot 44; I1
      PROCES-VERBAL D'ENQUETE; LISTE NOMINATIVE; STATISTIQUE; ARRETE PREFECTORAL; PLAN
      EPIDEMIE; JUSTICE; POLICE
  - ELECTIONS ET PERSONNEL COMMUNAL
    - Listes électorales., 1840-1906; 220 Edepot 45; K1
      ELECTEUR
    - Elections municipales (1831-1929), élection du Président de la République (1851), rétablissement de l'Empire (1852), élections législatives (1852-1906), élections cantonales et d'arrondissement (1852-1906), élections sénatoriales (1876-1919): procès-verbaux. Personnel communal. Garde-champêtres, plaintes contre les gardes, suspension, démission, remplacement, nomination (an IX-1848). Pâtre, nominations (1898-1901). Cantonnier, nomination (1900). Prestations de serment: procès-verbaux (1853)., An IX-1929; 220 Edepot 46; K2
      PROCES-VERBAL D'ELECTION
      ELECTION CANTONALE; ELECTION LEGISLATIVE; ELECTION MUNICIPALE; ELECTION PRESIDENTIELLE; ELECTION SENATORIALE; PERSONNEL
  - FINANCES DE LA COMMUNE
    - Comptes de gestion., An VI-1905; 220 Edepot 47; L1
      COMPTE DE GESTION
    - Budgets., An XI-1913; 220 Edepot 48; L2
      BUDGET
    - Comptes administratifs, avec pièces à l'appui (1791-an IX, 1838-1850). Contestation entre Essertenne et Cecey, relative à leur contribution aux charges communales (1851). Permis de chasse (1908)., 1791-1908; 220 Edepot 49; L3
      COMPTE ADMINISTRATIF; PERMIS DE CHASSE
      CHASSE; FINANCES COMMUNALES
  - EDIFICES PUBLICS
    - Travaux aux bâtiments communaux, visite des travaux, devis (1825-1893). Maison commune, acquisition, réparations, construction, empierrement de la cour de l'école (1823-1899, plan). Fontaines, réparations, évacuation des eaux, reconstruction, réfection du pavage, acquisition d'une source, d'un terrain pour établir un château d'eau (1823-1903, plan), pose d'une pompe (1897). Bascule publique, acquisition (1899). Ecole, location d'une salle (1823-1857). Eglise et presbytère, constat des travaux à faire, réparations, refonte d'une cloche, reconstruction de l'escalier du portail de l'église (plan), de la charpente du beffroi, agrandissement de l'église et réparations à la chapelle de Cecey, location et achat du presbytère, installation d'une horloge (an XI-1903). Postes et télégraphes, location d'une maison (1900), aménagement d'un bureau dans l'ancienne école (1908-1909)., An XI-1909; 220 Edepot 50; M1
      PLAN
      ECOLE; EDIFICE CULTUEL; HOTEL DE VILLE; POSTE; PRESBYTERE
  - BOIS ET BIENS COMMUNAUX-EAUX
    - Aménagement des bois: procès-verbaux et plans, délimitation, nettoiement des coupes (1818-1893). Répartition du taillis et distribution de la futaie (an XIII, 1806, 1822-1830). Exploitation de la coupe affouagère (an XIII-1852). Procédure concernant un droit d'affouage (1837). Ventes du bois (1806-1829). Procès-verbaux de balivage et martelage des coupes (1826-1838). Litige entre la commune et l'adjudicataire des fagots de la coupe (1912). Location de la chasse (1817-1890)., An XIII-1912; 220 Edepot 51; N1
      PROCES-VERBAL D'AMENAGEMENT FO; PLAN
      BOIS; CHASSE
    - Biens communaux. -Ventes, état (1855-1861). Amodiations (1822-1828). Anticipations (1823). Procès-verbaux de délimitation (1858-1892, plan). Pièces de procédure concernant la propriété d'un terrain à l'étang d'Echalonge (1833-1839, 1850-1851, plan). Abolition de la vaine pâture sur les chaumes d'avoine (1912). Biens nationaux. -Procédure concernant les biens de l'émigré Duval (an III-an IX), décompte pour acquisitions de domaines (1792). Droits divers. -Concessions au cimetière, demandes, tarif et règlement (1861-1904). Eaux, puits, acquisition de terrain, construction, réparations (1842-1896)., 1792-1912; 220 Edepot 52; N2
      PLAN; PROCES-VERBAL
      BIEN SPOLIE; CONCESSION FUNERAIRE
      DUVAL
  - VOIRIE-TRAVAUX DIVERS-MOYENS DE TRANSPORT-REGIME DES EAUX
    - Voirie urbaine. Procès-verbaux de bornage et plans, tableaux des propriétaires riverains. Alignement, dénomination nouvelle d'une rue, aménagement de la place Carnot, réparations des rues, acquisition de terrain pour faire une place publique, rigoles pavées., 1838-1899; 220 Edepot 53; O1
      VOIE COMMUNALE
      CARNOT (place); ESSERTENNE-ET-CECEY
    - Petite voirie. Chemins vicinaux: procès-verbaux de bornage, réparations, tableaux généraux, reconnaissance, délimitation, acquisition de terrain (1844-1902, plans). Chemin vicinal ordinaire n° 3, d'Essertenne à Talmay, prolongement, réparations, élargissement (1825-1890). Chemin vicinal allant à Poyans, construction d'un aqueduc, déclassement (1845, 1856). Chemin de grande communication n° 27, d'Essertenne à Ecuelle, ouverture, entretien (1851-1875). Chemin de moyenne vicinalité n° 27, puis de grande communication n° 36, du Pont suspendu de Gray à Port du Poirier (1865-1869). Chemin vicinal ordinaire n° 2, d'Essertenne au port de Cecey, élargissement, classement, prolongement (1885-1887, plan). Chemin de défruitement, changement de direction (1857, plan). Ponts, construction, réparations (1845-1872). Aqueducs, construction (1848-1893, plan). Prestations (1859-1909). Créations de ressources (1868-1905)., 1825-1909; 220 Edepot 54; O2
      OUVRAGE D'ART; RESEAU ROUTIER
    - Régime des eaux. Chemin de halage de la Saône, élargissement, entretien (1821-1848). Canal de dérivation de la Saône, établissement (1838). Canal de la Marne à la Saône, tableau synoptique de l'état des travaux (1893). Curage des ruisseaux (1838-1905). Moulin de Cecey, règlement d'eau, établissement d'un déversoir (1825, 1839). Lavoirs à bras, autorisation d'établissement (1826-1827). Travaux divers. Carrière de Cecey, autorisation d'extraire des pierres (1851), marchés d'extraction (1861-1895). Moyens de transport. Chemin de fer de Paris à Lyon et à la Méditerranée, ligne de Gray à Auxonne, vente de terrains, occupation temporaire des sols, demande pour la construction d'une gare de marchandises, établissement d'un quai militaire (1853-1854, 1877, 1894-1895, plans)., 1821-1905; 220 Edepot 55; O3
      CARRIERE; COURS D'EAU; RESEAU FERROVIAIRE; VOIE NAVIGABLE
      CECEY; ESSERTENNE-ET-CECEY; SAÔNE (LA)
  - CULTE
    - Fabrique, subventions (1850-1868), budget (1817-1818), compte de gestion (1855-1861)., 1817-1868; 220 Edepot 56; P1
      BUDGET; COMPTE DE GESTION
      VIE RELIGIEUSE
  - ASSISTANCE ET PREVOYANCE
    - Médecine gratuite, refus du conseil municipal de traiter avec un médecin et de percevoir l'allocation (1861-1863). Nomination d'un médecin (1907, 1911). Listes des indigents (1817, 1854-1902). Aliénés, infirmes, placement d'office, frais de pension (1863-1907). Soins à un malade dans une station balnéaire (1906). Secours aux filles-mères (1888-1892). Protection des enfants du premier âge, statistique des décès (1877). Pensions militaires (1857, 1864). Vaccination, listes nominatives (1904-1914). Nomination d'un vaccinateur (1919-1922). Bureau d'assistance. Compte de gestion (1817). Election des délégués (1846, 1894-1904)., 1817-1922; 220 Edepot 57; Q1
      STATISTIQUE; LISTE NOMINATIVE; COMPTE DE GESTION; BUDGET
      AIDE SOCIALE A L'ENFANCE; PROTECTION SOCIALE
  - INSTRUCTION PUBLIQUE
    - Instituteurs, nomination (1898-1899), installation (an X), indemnité de logement (1821). Mobilier scolaire, marché et devis de renouvellement (1894). Comité local d'instruction primaire, délibérations (1840-1848, un cahier)., An X-1899; 220 Edepot 58; R1
      DELIBERATION; CAHIER
      VIE SCOLAIRE